Inventaris van het archief van de Commissie Vakantiespreiding, 1945-1997
Nationaal Archief, Den Haag
Ministerie van Landbouw, Natuurbeheer en Visserij: Commissie Vakantiespreiding
LNV / Commissie Vakantiespreiding
1945-1997
5198
0.80 meter; 17 inventarisnummers.
Normale geschreven, getypte en gedrukte documenten, geen bijzondere handschriften.
Nationaal Archief, Den Haag
Ministerie van Landbouw, Natuurbeheer en Visserij / Commissie Vakantiespreiding
Het archief bevat voornamelijk vergaderstukken afkomstig van de commissie en de werkgroep 'Vakantiespreiding'. Daarnaast stukken betreffende onderzoek met betrekking tot vakantiespreiding en stukken met betrekking tot de administratieve organisatie van de Commissie.
Archiefvorming
Geschiedenis van de archiefvormer
De historische achtergronden en ontwikkelingen van [naam archiefvormer(s)] zijn uitgebreid beschreven in de volgende publicatie:
51 Openluchtrecreatie. Een institutioneel onderzoek naar het beleidsterrein openluchtrecreatie over de periode 1945-1996 (samenstelling: drs. R. van der Wal; ISBN 90-74442-60-9), 's-Gravenhage 1998.
Geschiedenis van het archiefbeheer
De verwerving van het archief
Het archief is krachtens bepalingen van de Archiefwet overgebracht.
Inhoud en structuur van het archief
15.08; 2.11
Selectie en vernietiging
Voor de selectie werd gebruik gemaakt van:
Het Basis Selectie Document (BSD) voor overheidsactoren op het beleidsterrein Per slot van rijksrekening.
Het Basis Selectie Document (BSD) voor overheidsactoren op het beleidsterrein Openluchtrecreatie.
Het .07 gedeelte is bewerkt aan de hand van de 'Lijst houdende opgaaf van voor vernietiging in aanmerking komende stukken in de archieven van het Ministerie van Landbouw, Natuurbeheer en Visserij en in de archieven van de onder dat ministerie ressorterende commissies en ambtenaren', vastgesteld bij beschikking van de minister van Landbouw en Visserij en de minister van Cultuur, Recreatie en Maatschappelijk Werk respectievelijk van 29 december 1966, nr. PAZ 400, afdeling Post- en Archiefzaken en van 3 februari 1967, nr. 133349, afdeling Oudheidkunde en Natuurbescherming.
Ordening van het archief
Het archief is allereerst ingedeeld naar beleidsterrein. Met een beleidsterrein wordt bedoeld een afgebakend onderwerp van overheidsbemoeienis, in dit geval dus "Openluchtrecreatie".
Per beleidsterrein is het archief onderverdeeld naar handeling. Per handeling zijn de beschrijvingen van de dossiers vermeld. Een handeling wordt verricht door een actor ter uitvoering van een taak, of op grond van een wettelijke bevoegdheid. Een actor is een overheidsinstelling die bevoegd is zelfstandig op te treden (bijvoorbeeld een minister) binnen het beleidsterrein. Op een beleidsterrein treden meerdere actoren handelend op.
Aanwijzingen voor de gebruiker
Openbaarheidsbeperkingen
Volledig openbaar.
Materiële beperkingen
Andere toegang
Het archief was aanvankelijk beschreven in de Institutionele Toegangen:
5.051.5198, de gegevensbestanden met betrekking tot het beleidsterrein Openluchtrecreatiebeleid over de periode 1945-1997
5.908.5198, de gegevensbestanden met betrekking tot de organisatie en het personeel van de organisatieonderdelen van het Ministerie van Landbouw, Natuurbeheer en Visserij over de periode 1945-1997.
Aanvraaginstructie
Openbare archiefstukken kunnen online worden aangevraagd en gereserveerd. U kunt dit ook via de terminals in de studiezaal van het Nationaal Archief doen. Om te kunnen reserveren dient u de volgende stappen te volgen:
U maakt een profiel aan op www.gahetna.nl, en logt vervolgens in
Via de archiefinventaris (alleen de beschrijvingen met rode nummers) selecteert u het gewenste archiefstuk door op de knop 'Reserveren' te klikken
In het volgende scherm geeft u aan op welke dag u het archiefstuk wilt inzien
Indien u zich bevindt in de studiezaal en een tafelnummer heeft ontvangen kunt u dit nummer vermelden. Als u geen tafelnummer heeft kunt u tafelnummer 777 laten staan
Vervolgens bevestigt u uw reservering door deze te versturen.
Verwant materiaal
Beschikbaarheid van kopieën
Beschrijving van de series en archiefbestanddelen
- Openluchtrecreatie 1945-1996, 051
  - Het adviseren van de minister met betrekking tot de vakantiespreiding. 1986-, 115
    Actor: Commissie Vakantiespreiding
    Bron: Begrotingen.
    Datum: 09-11-1999
    - Vergaderstukken van de Commissie Vakantiespreiding., 1988-1996; 3-11
      Geordend op vergaderdatum
      - 1988 aug. 30 - 1989 dec. 22 1987-1989, 3; pak
      - 1990 feb. 16 - 1991 sep. 03 1989-1991, 5; pak
      - 1993 jan. 11 - juni 22 1989-1993, 7; pak
      - 1992 juni 19 - nov. 20 1991-1992, 6; pak
      - 1994 apr. 06 - nov. 23 1994, 8; pak
      - 1995 mrt. 08 - dec. 20 1994-1995, 9; pak
      - 1996 mrt. 12 - juni 28 1995-1996, 10; pak
        Met 2 tekeningen, aan te vragen onder inv.nrs. 50-51
      - 1996 sep. 27 1996, 11; pak
  - Het uitvoeren van onderzoeken inzake de vakantiespreiding. 1986-, 116
    Bron: Beleidsinformatie LNV.
    - Vergaderstukken van de Commissie Vakantiespreiding., 1988-1996; 3-11
      - 1988 aug. 30 - 1989 dec. 22 1987-1989, 3; pak
      - 1990 feb. 16 - 1991 sep. 03 1989-1991, 5; pak
      - 1993 jan. 11 - juni 22 1989-1993, 7; pak
      - 1992 juni 19 - nov. 20 1991-1992, 6; pak
      - 1994 apr. 06 - nov. 23 1994, 8; pak
      - 1995 mrt. 08 - dec. 20 1994-1995, 9; pak
      - 1996 mrt. 12 - juni 28 1995-1996, 10; pak
      - 1996 sep. 27 1996, 11; pak
    - Werkgroep Vakantiespreiding., 1994-1996; 16-17
      - 1994-1995, 16; pak
      - 1996, 17; pak
    - Wijzigen van regiogrenzen., 1996; 13-14
      - Ingevulde vragenlijsten door gemeenten, 1996, 14; pak
      - Samenstellen van vragenlijsten, 1996, 13; pak
    - Nemen scholen de adviesdata van de Commissie Vakantiespreiding over?., 1993-1994; 18
- Ministerie van Landbouw, Natuurbeheer en Visserij 1945-, 908
  - Ondersteunende processen. 1945-, 1
    Actor: Minister van Landbouw, Natuur en Voedselkwaliteit
    - Samenstelling van de Commissie Vakantiespreiding., 1987-1989; 1
    - Huishoudelijk reglement van de commissie., 1989; 2
    - Vergaderstukken van de Commissie Vakantiespreiding., 1988-1996; 3-11
      - 1988 aug. 30 - 1989 dec. 22 1987-1989, 3; pak
      - 1990 feb. 16 - 1991 sep. 03 1989-1991, 5; pak
      - 1993 jan. 11 - juni 22 1989-1993, 7; pak
      - 1992 juni 19 - nov. 20 1991-1992, 6; pak
      - 1994 apr. 06 - nov. 23 1994, 8; pak
      - 1995 mrt. 08 - dec. 20 1994-1995, 9; pak
      - 1996 mrt. 12 - juni 28 1995-1996, 10; pak
      - 1996 sep. 27 1996, 11; pak